臺灣臺南地方法院臺南簡易庭小額民事判決
110年度南小字第138號  
原      告  良京實業股份有限公司 

法定代理人  平川秀一郎



訴訟代理人  陳慧凱
被      告  王純潔  住○○市○○區○○○0段000巷00○0號 上列當事
人間請求返還借款事件，本院於民國110年2月26日言詞 辯論終結
，判決如下：
    主      文
被告應給付原告新臺幣伍萬玖仟貳佰陸拾貳元，及其中新臺幣肆 
萬玖仟玖佰柒拾伍元，自民國九十四年十一月一日起至一○四年八月
三十一日止，按週年利率百分之二十計算之利息，暨自一○四年九月一
日起至清償日止，按週年利率百分之十五計算之利息。 
訴訟費用新臺幣壹仟元由被告負擔。
本判決得假執行。
    事實及理由
壹、程序方面 
    被告經合法通知而未於言詞辯論期日到場，核無民事訴訟法
    第386條所列各款情形，爰依原告聲請由其一造辯論而為判決
    。
貳、實體方面 
一、原告主張：被告前向訴外人大眾商業銀行股份有限公司（下
    稱大眾銀行）辦理現金卡並申請個人信用貸款，成立消費借貸契
    約，依約自借款始日起除依規定免收利息之期間外，於該免
    收利息之期間屆滿後次日起，利率為週年利率百分之18.25，每月
    並應償付當月最低應付款，如未依約給付，依現金卡約定事
    項第11條第1款規定視為全部到期，且自應繳款日即到期日
    起至清償日止之利率為週年利率百分之20。詎被告未履行繳款義務
    而視為全部到期，並經大眾銀行將上開債權讓與訴外人普羅米
    斯顧問股份有限公司（下稱普羅米斯公司），普羅米斯公司再
    將上開債權讓與原告並通知被告在案。原告業已合法取得上
    開債權，屢向被告催討未果，爰依消費借貸及債權讓與之法律
    關係提起本件訴訟等語。並聲明：如主文第1項所示。
二、被告經合法通知，未於言詞辯論期日到場，亦未提出書狀作 
    何聲明或陳述。
三、法院得心證之理由：
　㈠按「稱消費借貸者，謂當事人一方移轉金錢或其他代替物之所
    有權於他方，而約定他方以種類、品質、數量相同之物返還之契
    約」、「債權人得將債權讓與於第三人」、「遲延之債務，
    以支付金錢為標的者，債權人得請求依法定利率計算之遲延利息
    。但約定利率較高者，仍從其約定利率」、「自一百零四年九月一
    日起，銀行辦理現金卡之利率或信用卡業務機構辦理信用卡之循環
    信用利率不得超過年利率百分之十五」、「當事人得約定債務人於
    債務不履行時，應支付違約金」，民法第474條第1項、第294條
    第1項、第233條第1項、銀行法第47條之1第2項、民法第250
    條第1項分別定有明文。又「當事人對於他造主張之事實，
    於言詞辯論時不爭執者，視同自認……當事人對於他造主張之事
    實，已於相當時期受合法之通知，而於言詞辯論期日不到場，
    亦未提出準備書狀爭執者，準用第一項之規定。但不到場之當
    事人係依公示送達通知者，不在此限」，民事訴訟法第280條
    第1項及第3項復有明定。
　㈡被告已於相當時期受合法通知，卻於言詞辯論期日不到場且未
    提出準備書狀爭執，故對原告所主張前揭事實即應視同自 認
    。前開事實復經原告提出與其所述相符之大眾Much現金卡 申
    請書影本暨現金卡約定事項影本、本金利息違約金分攤 表、大
    眾銀行與普羅米斯公司間之債權收買請求暨債權讓與 證明書
    影本、普羅米斯公司與原告間之債權讓與證明書及通 知函影
    本等件各1份為佐（見本院簡易庭110年度南小字第 138號民事小
    額第一審卷宗第7頁至第8頁、第9頁、第10頁、 第11頁至第
    12頁），自堪信為真實。揆諸上開法律規定及說 明，原告本於
    消費借貸契約及債權讓與之法律關係，請求被 告給付如主文
    第1項所示金額及利息，為有理由，應予准 許。
四、「訴訟費用，由敗訴之當事人負擔」、「法院為（小額）訴
     訟費用之裁判時，應確定其費用額」，民事訴訟法第78條
    及 第436條之19第1項分別定有明文。經核本件訴訟費用額
    確定 為1,000元（即第一審裁判費），應由敗訴之被告負擔
    。
五、本件為依民事訴訟法第436條之8第1項規定適用小額程序所 
    為被告敗訴之判決，應按同法第436條之20依職權宣告假執 
    行。
六、本件事證已臻明確，其餘攻擊或防禦方法及所提證據，核與
    判決結果不生影響，爰不逐一論列，併此敘明。
七、據上論結，原告之訴為有理由，依民事訴訟法第436條之23、
    第436條第2項、第385條第1項前段、第78條、第436條 之19
    第1項、第436條之20，判決如主文。
中　　華　　民　　國　　110 　年　　2 　　月　　26　　日
                  臺灣臺南地方法院臺南簡易庭
　　　                        法  官　陳谷鴻　
以上正本證明與原本無異。   
如不服本判決，應於送達後20日內，向本院提出上訴狀並表明上
訴理由，如於本判決宣示後送達前提起上訴者，應於判決送達後
20日內補提上訴理由書（須附繕本）。
對於小額程序之第一審判決之上訴，非以其違背法令之理由，不
得為之。上訴狀內應記載表明㈠原判決所違背之法令及其具體內
容。㈡依訴訟資料可認為原判決有違背法令之具體事實者。
中　　華　　民　　國　　110 　年　　2 　　月　　26　　日
                              書記官  曾盈靜